【裁判字號】    99,交簡上,115
【裁判日期】    990826
【裁判案由】    過失傷害
【裁判全文】
臺灣板橋地方法院刑事判決           99年度交簡上字第115號
上  訴  人  臺灣板橋地方法院檢察署檢察官
上  訴  人  甲○○
即  被  告
上列上訴人因被告過失傷害案件，不服本院中華民國99年3月17
日99年度交簡字第837號第一審簡易判決（原聲請簡易判決處刑
案號：臺灣板橋地方法院檢察署99年度偵字第1909號），提起上
訴，本院管轄之第二審合議庭判決如下：
    主  文
上訴駁回。
甲○○緩刑貳年，緩刑期間付保護管束，並應向檢察官指定之政
府機關、政府機構、行政法人、社區或其他符合公益目的之機構
或團體提供壹佰肆拾小時之義務勞務。
    事實及理由
一、本案經本院審理結果，認原審判決依過失傷害罪，判處被告
    甲○○拘役50日，如易科罰金，以新臺幣（下同）1000元折
    算1 日，其認事用法及量刑均無不當，應予維持，除犯罪事
    實欄第8 行「右手肘瘀青」，應更正為「左手肘瘀青」外，
    其餘均引用原審判決書記載之事實、證據及理由（如附件）
    ，並予以補充說明其理由如下。
二、本件檢察官上訴意旨雖以：被告否認犯行，且迄未與告訴人
    達成和解，足認其無悔悟之心，犯後態度不佳，原審量刑過
    輕云云。惟按量刑之輕重係實體法上賦予法院得為自由裁量
    之事項，原審基於法定職權所為事實之認定，在法定刑度內
    而為量刑，並無逾越法律規定範圍或濫用權限情事，且本院
    審酌被告嗣於99年6 月15日業與告訴人成立調解，而告訴人
    亦於同日具狀撤回告訴等情，有臺北縣中和市調解委員會調
    解筆錄及聲請撤回告訴狀各1 份附卷可參，足徵被告並非毫
    無悔改之意，犯後態度尚可，是以原審判決審酌被告對本件
    車禍過失程度、被害人所受傷勢及犯罪後態度等一切情狀，
    量處拘役50日，如易科罰金，以1000元折算1 日，尚無違誤
    之處，則檢察官認原審判決量刑過輕，因而提起上訴即屬無
    據，並無理由，應予以駁回。
三、另被告上訴理由略以：伊當時沿臺北縣中和市○○路外側車
    道，欲右轉進入連城路內側車道，幾乎快要通過連城路上之
    人行道，正要進入連城路內側車道之際，告訴人並沒有行走
    人行道，突然間直接向伊右側後照鏡撞過來而受傷，伊並沒
    有過失，爰為此提起上訴云云。
四、按被告以外之人於審判外之言詞或書面陳述，除法律有規定
    者外，不得作為證據。又被告以外之人於審判外之陳述，經
    當事人於審判程序同意作為證據，法院審酌該言詞陳述或書
    面陳述作成時之情況，認為適當者，亦得為證據。當事人、
    代理人或辯護人於法院調查證據時，知有第159條第1項不得
    為證據之情形，而未於言詞辯論終結前聲明異議者，視為有
    前項之同意，刑事訴訟法第159條第1項及第159條之5分別定
    有明文。查告訴人乙○○於警詢時之陳述，雖不合刑事訴訟
    法第159 條之2 、第159 條之3 有關傳聞法則例外之要件，
    惟公訴人、被告就前開審判外之言詞陳述，均業於本院準備
    程序中或審理時表示對於證據能力沒有意見，同意做為證據
    ，且公訴人、被告迄於本案言詞辯論終結前亦未再聲明異議
    ，本院審酌該等言詞或書面陳述作成之情況，核無違法取證
    及證明力明顯過低之瑕疵，亦認為以之作為證據為適當，故
    依諸上開規定，前揭告訴人乙○○於警詢時之陳述，具有證
    據能力。
五、又按被告以外之人於偵查中向檢察官所為之陳述，除顯有不
    可信之情況者外，得為證據，刑事訴訟法第159條之1第2 項
    亦有明文。所謂不可信性情況，法院應審酌被告以外之人於
    陳述時之外在環境及情況，例如：陳述時之心理狀況、有無
    受到外力干擾等，以為判斷是否有形式上顯然不可採信之依
    據。查證人乙○○於檢察官偵查時，以證人之身份陳述時，
    業經告以具結義務及偽證處罰，命證人朗讀結文後具結，係
    於負擔偽證罪之處罰心理下證述，並以具結擔保其供述之真
    實性，又無受其他不當外力干擾之情形，是證人乙○○於偵
    查中在檢察官面前具結所為之證述，查無顯然不可信之情況
    ，依上開刑事訴訟法第159 條之1 第2 項規定，自得為證據
    。
六、經查：告訴人於本件車禍事故發生後立即送醫急救，經診斷
    之身體傷勢為「臀部挫傷、腰痛、肩及上臂挫傷、左手肘瘀
    青及膝蓋頓挫傷、下背部挫傷及左膝左肩挫傷」一節，除有
    行政院衛生署雙和醫院99年5 月31日雙院歷字第0990002697
    號函附病歷資料1 份在卷可按之外，此間經本院詳閱該病歷
    資料內之急診病歷記錄上標示之受傷位置為「左手肘」，而
    非診斷證明書上所記載之「右手肘」，乃進一步函詢之結果
    ，確認告訴人所受手肘傷害之部位實係「左手肘」而非診斷
    證明書所誤載之「右手肘」一情，亦有行政院衛生署雙和醫
    院99年6 月23日雙院歷字第0990003178號函1 份在卷可按，
    則依上開告訴人所受身體傷害之部位，大多集中於左側手肘
    、下背部及臀部等處之情形清楚可知，告訴人於案發當時應
    係「左後側身體」遭撞擊而受傷，核與其於警詢時及偵查中
    一致指證：伊當時要過斑馬線，過到一半，對方車子從伊左
    邊發生碰撞，對方是從伊後方右轉過來撞到伊，第1 次撞擊
    部位係伊左側身體，伊的手跟腳都有挫傷等語大致相當，堪
    信與真實相符，是被告猶一再以上開說法置辯，並據以提起
    上訴，無非卸責之詞，顯不可採信，其上訴非有理由，應予
    駁回。
七、末查：被告未有任何犯罪前科紀錄（有臺灣高等法院被告前
    案紀錄表1 件附卷可按），素行良好，且事發後已與告訴人
    達成和解，並支付告訴人17萬元賠償金一節，有臺北縣中和
    市調解委員會調解筆錄1 份附卷足憑，而告訴人亦具狀撤回
    告訴，表示不再追究被告刑責之意，參酌被告應係一時失慮
    而罹罪章，經此偵審程序之進行及罪刑宣告之教訓後，當知
    警惕，信無再犯之虞，本院認所宣告之刑以暫不執行為適當
    ，爰依刑法第74條第1 項第1 款之規定諭知緩刑2 年，併依
    同法第74條第2 項第5 款之規定，命被告向檢察官指定之政
    府機關、政府機構、行政法人、社區或其他符合公益目的之
    機構或團體提供140 小時之義務勞務，以及另依同法第93條
    第1 項第2 款之規定於緩刑期間付保護管束，以勵自新。
據上論斷，應依刑事訴訟第455 條之1 第1 項、第3 項、第364
條、第368 條、第373 條，刑法第74條第1 項第1 款、第2 項第
5 款、第93條第1 項第2 款，判決如主文。
本案經檢察官張瑞玲到庭執行職務。
中    華    民    國    99    年    8     月    26    日
                        刑事第十八庭
                             審判長法  官   汪怡君
                                   法  官   楊筑婷
                                   法  官   楊仲農
上列正本證明與原本無異。
不得上訴
                                   書記官   陳香君
中    華    民    國    99    年    8     月    30    日

司法院資訊處製作；財團法人民間司法改革基金會備份。
